臺灣臺北地方法院民事裁定              100年度聲字第589號
異  議  人  陳煌明
相  對  人  黃福康
上列異議人對於本院提存所民國100年9月15日(100)   取勇字第
2278 號函所為否准異議人取回本院100年度存字第1542號之提存
物之處分，提出異議，本院裁定如下：
    主  文
本院提存所民國一００年九月十五日（一００）取勇字第二二七
八號函所為否准異議人取回本院一００年度存字第一五四二號擔
保提存事件提存物之處分，應予撤銷。
本院一００年度存字第一五四二號擔保提存事件之提存物，准予
返還異議人。
    理  由
一、異議人異議意旨略以：
    相對人車禍肇事致訴外人陳正輝死亡，異議人為陳正輝之繼
    承人，為保全債權，聲請就相對人財產在新台幣(下同) 300
    萬元範圍內為假扣押，經本院100年度裁全字第1092號裁定
    准提供100萬元擔保後，得就相對人之財產於300萬元範圍內
    為假扣押，異議人曾提供100萬元為擔保，並以本院100年度
    存字第1542號提存事件提存在案。茲兩造成立調解，相對人
    同意給付異議人860萬元，應認假扣押保全請求異議人已全
    部勝訴確定，是本院提存所所為100年9月15日（100）取勇
    字第2278號函之處分內容尚有未洽，爰具狀聲明異議等語。
二、按擔保提存之提存人於提存後，假扣押、假處分所保全之請
    求，其本案訴訟已獲全部勝訴判決確定；其請求取得與確定
    判決有同一效力者，得聲請該管法院提存所返還提存物，提
    存法第18條第1項第5款定有明文。經法院核定之民事調解，
    與民事確定判決有同一之效力，鄉鎮市調解條例第27條第2
    項亦定有明文。
三、經查：異議人前主張相對人駕車肇事致其子陳正輝死亡，受
    有損害，為保全對相對人侵權行為損害賠償債權之行使，聲
    請假扣押，經本院100年度裁全字第1092號裁定准對相對人
    之財產在300萬元範圍內為假扣押，異議人並提存擔保金100
    萬元後對相對人為假扣押執行，嗣兩造於台北市松山區調解
    委員會成立調解，約定由相對人、黃啟孝、孫蜀齡同意連帶
    給付異議人、蕭秀英860萬元，並經法院核定等情，有假扣
    押聲請狀、聲請強制執行狀、執行命令、調解書、提存書附
    於本院100年度取第2278號提存卷宗可稽。所謂假扣押之「
    本案」，係指因假扣押而保全執行所提起之給付之訴，其訴
    訟之當事人、請求標的與所適用之法律關係均應相同。異議
    人聲請假扣押所保全之侵權行為損害賠償債權既經與相對人
    成立調解，相對人同意與黃啟孝、孫蜀齡等人對異議人及蕭
    秀英負連帶給付860萬元賠償責任，此調解書並經法院核定
    ，依法即與民事確定判決有同一之效力。本院提存所綜觀上
    開事證而為形式上之審查，自可得知假扣押及調解書之當事
    人、請求標的及法律關係均屬同一，異議人就保全之本案請
    求已取得與確定判決有同一效力之調解書，應可認系爭假扣
    押裁定所欲保全之本案訴訟異議人已獲全部勝訴判決確定。
    本院提存所誤認異議人就本案請求尚未取得勝訴判決，即不
    准取回系爭提存物，於法洵有未洽。
四、綜上所述，自系爭假扣押裁定聲請狀、調解書之內容形式觀
    之，應認異議人就本案請求已取得與確定判決有同一效力之
    調解書，依提存法第18條第1項第5款規定，應得准其取回系
    爭提存物。本件異議人聲明異議，為有理由。爰由本院將原
    處分廢棄，自為裁定如主文第2項所示。
五、依提存法第25條第1項前段、第26條，裁定如主文。
中    華    民    國   100    年    10    月    6     日
                  民事第一庭    法  官  熊志強
以上正本係照原本作成。
如對本裁定抗告，須於裁定送達後10日內向本院提出抗告狀，並
繳納抗告費新臺幣1,000元。
中    華    民    國   100    年    10    月    6     日
                                書記官  謝盈敏